【裁判字號】    98,上訴,1883
【裁判日期】    980511
【裁判案由】    違反槍砲彈藥刀械管制條例
【裁判全文】
臺灣高等法院刑事判決                98年度上訴字第1883號
    上訴人
    即被告  甲○○
                    （另案於臺灣桃園監獄執行）
上列上訴人因違反槍砲彈藥刀械管制條例案件，不服臺灣桃園地
方法院98年度訴緝字第9 號，中華民國98年3 月10日第一審判決
（起訴案號：臺灣桃園地方法院檢察署96年度偵字第10797 號）
提起上訴，判決如下：
    主  文
上訴駁回。
    理  由
壹、不服地方法院第一審判決上訴，須提出上訴書狀，並敘述具
    體理由，為上訴必備程式；所提書狀未敘述上訴理由，或僅
    曾以言詞陳述上訴理由，應於上訴期間屆滿後20日內補提理
    由書於原審法院。
    原審法院認逾期未補提上訴理由，應定期間先命補正；逾期
    未補正，為上訴不合法律上程式，應以裁定駁回。如已提出
    上訴理由，但所提非屬具體理由，則由第二審法院以上訴不
    合法律上程式，判決駁回。
    刑事訴訟法第350條、第362條與第367條明文規定。
貳、所謂具體理由，必是依據卷內既有訴訟資料或提出新事證，
    指摘或表明第一審判決有何採證認事、用法或量刑等足以影
    響判決本旨的不當或違法，而構成應予撤銷的具體事由。例
    如：依憑證據法則具體指出所採證據何以不具證據能力，或
    依憑卷證資料，明確指出所為證據證明力的判斷如何違背經
    驗、論理法則；如僅稱原判決認定事實錯誤、違背法令、量
    刑過重或輕縱，而未依上述意旨指出具體事由，或形式上雖
    已指出具體事由，但該事由縱使屬實，也不足以認為原判決
    有何不當或違法，例如：對不具有調查必要性的證據，法院
    未依聲請調查也未說明理由，或援用證據不當，但除去該證
    據仍應為同一事實認定，皆不屬於已具體敘明理由，以與第
    二審上訴制度旨在請求第二審法院撤銷、變更第一審不當或
    違法判決，實現個案救濟的立法目的相契合，並節制濫行上
    訴，最高法院97年台上字第892號判決參照。
參、上訴人即被告甲○○經原審認定「槍枝屬於高度危險物品，
    非經主管機關許可不得擅自持有，以維社會大眾安全。被告
    只因好玩，無故持有空氣槍，對社會秩序及安寧危害甚深；
    念及犯後終能坦承犯行，態度尚可，參酌持有槍枝的時間、
    數量及其品行、生活狀況、智識程度等一切情狀」就所違犯
    槍砲彈藥刀械管制條例第8 條第4 項非法持有空氣槍罪，累
    犯，判處有期徒刑3 年6 月，併科罰金新台幣6 萬元，並諭
    知罰金易刑標準。經核並無違法、失當。
肆、被告上訴理由略以：不知該空氣槍具有殺傷力、既是合法商
    店販賣之物，應無殺傷力、並無非法持有的故意等語。
伍、經審核認定被告上訴不合法，論述如下：
一、被告曾因非法持有子彈罪，經臺灣桃園地方法院於民國97年
    10月6 日判處有期徒刑5 月確定。
    98年2 月27日又同時違犯槍砲彈藥刀械管制條例第8 條第4
    項、第12條第4 項罪行，經臺灣雲林地方法院判處有期徒刑
    3 年6 月併科罰金新台幣5 萬元。
    本案於96年6 月26日起訴後，被告又於97年5 月3 日因非法
    持有改造手槍犯行，經起訴，98年1 月13日臺灣桃園地方法
    院98年訴字第19號繫屬審理，有本院被告前案紀錄表可憑。
    可證被告對於非法持有槍彈的違法性，明知且已實行多次犯
    行。
二、被告於原審準備程序起初辯稱：「我不知道這把槍具有殺傷
    力。」，隨即坦承非法持有槍枝（原審訴緝8）。
    於原審審理期日被告就起訴犯罪事實認罪，辯護人也為被告
    進行有罪的認罪答辯（同上卷16、22）。
三、公訴人於原審就有期徒刑部分，具體求刑3 年6 月；原審明
    白宣示：「連同前2 案，都是同性質的槍砲案件，屆時3案
    定執行刑又有減刑的可能。本案至少量處有期徒刑4 年。」
    等語，經被告請求從輕量刑，原審因而就本案最輕本刑3 年
    以上有期徒刑的罪行，依累犯規定加重刑罰之後，量處有期
    徒刑3 年6 月併科新台幣6 萬元罰金。
    以被告已經第4 次違犯槍砲彈藥刀械管制條例同類型犯行的
    前案紀錄，原判決所處刑度已如被告的請求，從輕量刑。
陸、依前述說明，應適用刑事訴訟法第367 條前段、第372 條，
    判決如主文。
中    華    民    國    98    年    5     月    11    日
                  刑事第六庭  審判長法  官  林堭儀
                                    法  官  吳淑惠
                                    法  官  郭豫珍
以上正本證明與原本無異。
如不服本判決，應於收受送達後10日內向本院提出上訴書狀，其
未敘述上訴之理由者並得於提起上訴後10日內向本院補提理由書
（均須按他造當事人之人數附繕本）「切勿逕送上級法院」。
                                    書記官  胡勤義
中    華    民    國    98    年    5     月    12    日


司法院資訊處製作；財團法人民間司法改革基金會備份。
